【裁判字號】    99,上訴,1824
【裁判日期】    990928
【裁判案由】    違反槍砲彈藥刀械管制條例
【裁判全文】
臺灣高等法院臺中分院刑事判決        99年度上訴字第1824號
上  訴  人
即  被  告  甲○○
上列上訴人因違反槍砲彈藥刀械管制條例案件，不服臺灣臺中地
方法院99年度訴字第1310號中華民國99年8月25日第一審判決（
起訴案號：臺灣臺中地方法院檢察署99年度偵字第25416號），
提起上訴，本院判決如下：
    主  文
上訴駁回。
    理  由
一、按依刑事訴訟法第350條、第361條、第362條、第367條規定
    ，不服地方法院之第一審判決而上訴者，須提出上訴書狀，
    並應敘述具體理由，為上訴必備之程式；其所提出之書狀未
    敘述上訴理由，或僅曾以言詞陳述上訴理由者，均應於上訴
    期間屆滿後20日內補提理由書於第一審法院。第一審法院經
    形式審查，認逾期未補提上訴理由者，應定期間先命補正；
    逾期未補正者，為上訴不合法律上之程式，應以裁定駁回。
    倘已提出上訴理由，但所提非屬具體理由者，則由第二審法
    院以上訴不合法律上之程式，判決駁回。而所謂具體理由，
    必係依據卷內既有訴訟資料或提出新事證，指摘或表明第一
    審判決有何採證認事、用法或量刑等足以影響判決本旨之不
    當或違法，而構成應予撤銷之具體事由，始克當之（例如：
    依憑證據法則具體指出所採證據何以不具證據能力，或依憑
    卷證資料，明確指出所為證據證明力之判斷如何違背經驗、
    論理法則）；倘僅泛言原判決認定事實錯誤、違背法令、量
    刑失之過重或輕縱，而未依上揭意旨指出具體事由，或形式
    上雖已指出具體事由，然該事由縱使屬實，亦不足以認為原
    判決有何不當或違法者（例如：對不具有調查必要性之證據
    ，法院未依聲請調查亦未說明理由，或援用證據不當，但除
    去該證據仍應為同一事實之認定），皆難謂係具體理由，俾
    與第二審上訴制度旨在請求第二審法院撤銷、變更第一審不
    當或違法之判決，以實現個案救濟之立法目的相契合，並節
    制濫行上訴（最高法院97年度臺上字第892號刑事判決意旨
    參照）。
二、本件上訴人即被告甲○○於民國99年9月6日經由臺灣臺中監
    獄向原審法院提出上訴狀陳稱上訴理由略以：依刑事訴訟法
    被告審判外之陳述，不符合刑事訴訟法程序，上訴人於原審
    審理中雖無異議審判外之陳述，惟法院在公平法則原則下有
    義務爭取上訴人有利之證據，上訴人所持有之槍械，倘無子
    彈試射過，則專業鑑定機構僅依累積之經驗而認定上訴人所
    持有之槍械具有殺傷力，鑑驗人員的專業，實在叫人難以信
    服。又上訴人在案發後，於警詢、偵查中配合供出提供槍枝
    所有人，況且上訴人所持有之槍枝並無子彈，更未曾擊發過
    ，法務部調查局鑑定可證，可見上訴人並未擁槍自重或恐嚇
    他人來犯罪等語。
三、本院查：
(一)上訴人因不服地方法院之第一審判決而於法定期間向原審法
    院提出上訴狀敘明上訴理由，則依刑事訴訟法第361條第2項
    條文、立法修正理由及上開最高法院判決意旨，上訴人倘已
    提出上訴理由，但所提非屬具體理由者，則由第二審法院以
    上訴不合法律上之程式，以判決駁回之。至於上訴理由是否
    具體，係屬第二審法院審查範圍，則不在命補正之列（法院
    辦理刑事訴訟案件應行注意事項第162點參照），合先敘明
    。
(二)經核上開上訴人所提出之上訴理由，仍非屬所謂之具體理由
    【即必須依據卷內既有訴訟資料或提出新事證，具體指摘或
    表明第一審判決有何採證認事、用法或量刑等足以影響判決
    本旨之不當或違法，而構成應予撤銷之具體事由，始克當之
    （例如：依憑證據法則具體指出所採證據何以不具證據能力
    ，或依憑卷證資料，明確指出所為證據證明力之判斷如何違
    背經驗、論理法則），參見上開最高法院97年度臺上字第89
    2號刑事判決意旨】。蓋上訴人前開上訴意旨所指之鑑定即
    內政部警政署刑事警察局鑑驗書(見偵卷第18頁)，已據原審
    判決於理由欄一、(二)說明因其屬刑事訴訟法第206條所規定
    之鑑定，而為同法第159條第1項之除外規定，自具有證據能
    力，且於理由欄三明白論述該鑑定書之證據力，已符合專業
    鑑定之要求而為可採之原因，並於事實欄一及理由欄四，認
    定而載明被告於偵審中自白犯罪，復供出全部槍枝之來源因
    而查獲，爰依槍砲彈藥刀械管制條例第18條第4項之規定予
    以減輕其刑之旨；上訴人於原審審理時為認罪之表示，對於
    原審審理所提示之上開內政部警政署刑事警察局鑑驗書亦表
    明無意見，且未聲請調查證據(見原審卷第60頁正、反面)，
    其就上開原審判決已詳為論述之內容再空言而為爭執，及陳
    稱其「未恐嚇他人來犯罪」、法務部調查局可鑑定證明扣案
    之槍枝無子彈，更未曾擊發過等等與原審判決事實認定無關
    之事項(原審判決並未認定上訴人有恐嚇他人犯罪之情事，
    亦未認定扣案槍枝內有子彈或曾擊發子彈；而係認定扣案槍
    枝係可擊發適用子彈、具有殺傷力之改造手槍)，而執以為
    上訴意旨，均難謂係具體理由。揆諸上開最高法院判決意旨
    ，及依「程序優先於實體」之刑事訴訟法原則，本件上訴自
    不合法定上訴程式，應予駁回，並不經言詞辯論為之。
據上論斷，應依刑事訴訟法第367條前段、第372條，判決如主文
。
中    華    民    國    99    年    9     月    28    日
            刑事第八庭  審判長法  官  羅  得  村
                              法  官  簡  源  希
                              法  官  李  雅  俐
以上正本證明與原本無異。
如不服本判決應於收受送達後十日內向本院提出上訴書狀，其未
敘述上訴之理由者，並得於提起上訴後十日內向本院補提理由書
（均須按他造當事人之人數附繕本）「切勿逕送上級法院」。
                              書記官  李  妍  嬅
中    華    民    國    99    年    9     月    28    日

司法院資訊處製作；財團法人民間司法改革基金會備份。
